【裁判字號】    99,緊家護抗,2
【裁判日期】    990708
【裁判案由】    緊急保護令
【裁判全文】
臺灣臺北地方法院民事裁定           99年度緊家護抗字第2號
抗  告  人  甲○○○
            乙○○
上列抗告人與相對人臺北市政府警察局萬華分局間聲請緊急保護
令事件，對於中華民國九十九年五月十三日本院九十九年度緊家
護字第七號所為裁定提起抗告，本院裁定如下：
    主    文
抗告駁回。
    理    由
一、相對人於原審聲請意旨略以：抗告人係母子，為被害人張學
    昌之配偶及子女，被害人張重光之母親及兄弟，抗告人曾多
    次至張學昌、張重光位於台北市○○路一五二巷二四號十四
    樓之三住處騷擾張學昌、張重光，最近復於民國九十九年五
    月十三日上午九時四十分許，相偕至上開處所，甲○○○坐
    於門口沙發，乙○○則持鐵器重擊大門，不斷敲擊鐵門，致
    鐵門紗網破裂，門鎖損壞，妨害張重光之進出，雖經警方數
    次前往現場處理，仍不願離去，致使張學昌、張重光心生畏
    懼，已發生家庭暴力事件，為免張重光、張學昌繼續遭受抗
    告人實施不法侵害之危險，爰依家庭暴力防治法之規定，聲
    請核發緊急保護令等語。
二、抗告意旨略以：抗告人對張學昌、張重光無任何加害行為，
    反而是抗告人甲○○○受張重光家暴迫害，無法返家居住、
    履行同居義務及善盡監護人權責，又抗告人乙○○係排解父
    母間之衝突，原審未予詳查，遽以核發緊急保護令，自有未
    當，為此提起抗告，求為廢棄原裁定等語。
三、按家庭暴力防治法所稱家庭暴力者，謂指家庭成員間實施身
    體或精神上不法侵害之行為，家庭暴力防治法第二條第一款
    定有明文。次按法院核發暫時保護令或緊急保護令，得不經
    審理程序；法院為保護被害人，得於通常保護令審理終結前
    ，依聲請核發暫時保護令；聲請人於聲請通常保護令前聲請
    暫時保護令或緊急保護令，其經法院准許核發者，視為已有
    通常保護令之聲請；暫時保護令、緊急保護令自核發時起生
    效，於聲請人撤回通常保護令之聲請、法院審理終結核發通
    常保護令或駁回聲請時失其效力。同法第十六條第一、二、
    五、六項亦有明文。又按暫時保護令為緊急、暫時之命令，
    其所要求證明家庭暴力事實之證據，不以經嚴格證明為必要
    ，僅須聲請人釋明有正當理由足認被害人有受相對人（加害
    人）家庭暴力之急迫危險，法院即得核發一定內容之暫時保
    護令，以收迅速保護被害人之效。而法院於核發暫時保護令
    後，應即進行通常保護令事件之審理，就是否確有家庭暴力
    之事實及有無核發通常保護令之必要，再為調查審酌，俾兼
    顧相對人（加害人）權益之保障（最高法院九十三年度台抗
    字第四二號裁定參照）。
四、經查，相對人主張張學昌、張重光曾遭抗告人實施不法侵害
    行為等情，業據提出台北市政府警察局萬華分局處理家庭暴
    力案件調查紀錄表等件以為釋明。原審認該證據已足釋明其
    主張之事實，先行核發家庭暴力防治法第十四條第一項第一
    、二、四款之緊急保護令，再依同法第十六條第五項視為已
    有通常保護令之聲請，開始進行通常保護令事件之審理（本
    院九十九年度家護字第三○一號），揆諸前揭說明，於法洵
    無違誤。抗告人雖否認有對張學昌、張重光施暴等為由，提
    起抗告，然此係通常保護令事件審理時所應調查之事項，抗
    告人所為指摘，即非有理。況且，本件經原審改依上開通常
    保護令事件審理後，亦已於九十九年六月十四日核發通常保
    護令，有該通常保護令裁定在卷可稽，依上說明，本件緊急
    保護令於該通常保護令核發時即失其效力，抗告人亦無從主
    張予以廢棄。從而，抗告意旨指摘原裁定不當，求予廢棄，
    為無理由，應予駁回。爰裁定如主文。
中    華    民    國    99    年    7     月    8     日
                  家事法庭審判長法  官  曾部倫
                                法  官  郭淑貞
                                法  官  文衍正
以上為正本係照原本作成。
本裁定除以適用法規顯有錯誤為理由，不得再抗告。
如提起再抗告，應於收受送達後十日內委任律師為代理人向本院
提出再抗告狀，應同時表明再抗告理由。
中    華    民    國    99    年    7     月    8     日
                                書記官  陳俐妙

司法院資訊處製作；財團法人民間司法改革基金會備份。
